【裁判字號】    99,易,2402
【裁判日期】    991112
【裁判案由】    竊盜
【裁判全文】
臺灣板橋地方法院刑事判決              99年度易字第2402號
公  訴  人  臺灣板橋地方法院檢察署檢察官
被      告  丙○○
上列被告因竊盜案件，經檢察官提起公訴（99年度偵字第9980號
），本院判決如下：
    主  文
丙○○犯竊盜罪，處有期徒刑貳月，如易科罰金，以新臺幣壹仟
元折算壹日。
    事  實
一、丙○○於民國99年1 月間，擔任址設臺北縣永和市○○路31
    6 號蘿曼仕旅館股份有限公司( 店名：愛摩兒時尚旅館) 工
    務部人員，其於99年1 月29日上午某時許，經櫃檯人員通報
    該旅館前棟二樓220 號房間內泳池有髒物，因而自該旅館後
    棟四樓工務部步行前往該220 號房間，於當日上午11時50分
    許，行經前棟二樓走道床罩備品車時，見VOD 系統硬碟置放
    於床罩備品車上，竟意圖為自己不法之所有，徒手竊取該VO
    D 系統硬碟1 個得手。嗣因該旅館營運部副理甲○○遍尋上
    開VOD 系統硬碟不獲，調閱旅館內監視錄影器畫面且報警處
    理，始循線查獲上情。
二、案經蘿曼仕旅館股份有限公司訴由臺北縣政府警察局永和分
    局報告臺灣板橋地方法院檢察署檢察官提起公訴。
    理  由
一、按被告以外之人於審判外之陳述，雖不符刑事訴訟法第159
    條之1 至第159 條之4 之規定，而經當事人於審判程序同意
    作為證據，法院審酌該言詞陳述或書面陳述作成時之情況，
    認為適當者，亦得為證據；當事人、代理人或辯護人於法院
    調查證據時，知有第159 第1 項不得為證據之情形，而未於
    言詞辯論終結前聲明異議者，視為有前項之同意，刑事訴訟
    法第159 條之5 定有明文。本件所援引之以下各項證據（詳
    後述），固有部分屬傳聞證據，然公訴人及被告於本院調查
    證據時，均知有前開第159 第1 項不得為證據之情形，且於
    言詞辯論終結前，均未聲明異議，本院審酌該等證據作成時
    之狀況，並無違法取證之情事，且無不宜作為證據之情形，
    依前開說明，爰認均有證據能力，合先敘明。
二、訊據被告丙○○固坦認於案發時擔任愛摩兒時尚旅館工務部
    人員，並於上開時間、地點行經該處前棟2 樓走道床罩備品
    車旁，然矢口否認有何竊盜犯行，辯稱: 伊當天要到220 室
    游泳池進行修繕，接近床罩備品車時並未看見VOD 系統硬碟
    ，伊將工具包放置於床罩備品車上，靠著床罩備品車從工具
    包裡拿螺絲起子，並沒有從床罩備品車上竊取VOD 系統硬碟
    云云。經查:
 (一)被告於案發當時擔任愛摩兒時尚旅館工務部人員，99年1 月
   29日11時50分許，前往該旅館前棟220 號房間修繕而行經2
   樓走廊床罩備品車之事實，業經被告坦認屬實，核與證人丁○○於本院證述情節相符，復有本院當庭勘驗愛摩兒時尚旅
   館筆錄1份在卷可稽，上開事實，均堪認定屬實。
 (二)本案遭竊之VOD 系統硬碟於被告行經2 樓走廊之前，確放置
   於2 樓走廊之床罩備品車上之事實，經證人甲○○於本院審
   理中證稱: 伊擔任愛摩兒時尚旅館營運部副理，99年1 月29
   日上午，伊進行前棟2 樓走道上8 個房間的系統維護，當天
   伊攜帶約5 、6 顆VOD 系統硬碟，因為還有其他房間要維護
   ，約10點半左右，伊將VOD 系統硬碟放置於床罩備品車中間
   那一格床罩上；當時床罩備品車上除了床罩、抱枕套外，並
   無放置其他東西；後來11時37分時伊經過床罩備品車，拿走
   放置於VOD 系統硬碟上之房卡，當時VOD 系統硬碟還放置於
   床罩備品車上；VOD 系統硬碟外觀大小約為法庭電腦螢幕的4
   分之1 ，是長方形，厚度大約是2 、3 公分，底部為黑色，
   上面是一個白鐵的蓋子蓋著（見本院卷第31至35頁）等語明
   確；核與證人丁○○到院證稱: 伊擔任愛摩兒時尚旅館房務
   部領班，99年1 月29日上午伊經過2 樓走廊床罩備品車時，
   上面除了放乾淨的床罩外，VOD 系統硬碟還放置於床罩備品
   車床罩上之中間處；11時37分許伊從220 號房間走出來時，
   VOD 系統硬碟還在床罩備品車上；伊看到的系統硬碟大小約
   為電腦螢幕的4 分之1 ，顏色為淺灰色等情（見本院卷第36
   至41 頁 、第44頁），2 人就VOD 系統硬碟之大小、顏色等
   外觀之描述，及於當日11時37分許，均見VOD 系統硬碟放置
   於床罩備品車之情，均屬相符；復衡以證人甲○○、丁○○
   與被告間素無怨隙，且被告與2 位證人係愛摩兒時尚旅館之
   同事，其等當無甘冒偽證罪之刑責，設詞誣陷被告2 人之必
   要，又其等自警詢、偵訊及迄本院審理中，所為證述均前後
   一致，且互核相符，故堪認其等證詞應非子虛。
 (三)再經本院依職權於審理中當庭勘驗現場監視錄影畫面，勘驗
   結果為: 「1.光碟播放時間顯示為10時31分34秒，甲○○出
   現在監視器畫面靠近備品車，左手拿著白色方型機器，上有
   電線連接，右手將不明物品放在備品車上後，甲○○左手拿
   著連接電線之白色方型機器消失在監視器畫面。至光碟播放
   時間顯示11時31分35秒，均無人觸碰該備品車。光碟播放時
   間顯示為11時36分51秒，甲○○出現在畫面走廊盡頭，走近
   備品車，左手肘彎曲於胸前，夾置白色不明物品，右手接近
   備品車拿取物品（無法辨識何物品）後，於畫面中第2 間房
   間門口蹲下，將手上物品置於地面，丁○○從備品車旁房間
   出來。光碟播放時間顯示為11時37分17秒，甲○○從第2 間
   房間出來，將右手之物品放置於左手上，該物品係黑色，約
   手掌大小，並接近畫面中走廊上置物櫃，取走置物櫃上白色
   文件。至光碟播放時間顯示為11時50分09秒時，均無人觸碰
   備品車。2.光碟播放時間顯示為11時50分09秒時，被告丙○○左側肩膀揹有一個長型墨綠色包包出現於畫面中，左、右
   手各握有1 個黑色物品，約略大於手掌，開啟第一間房間門
   向內探視後，丙○○往備品車方向行走，在光碟播放時間顯
   示為11時50分33秒時，經過第2 間房間，向內探視，並往備
   品車方向前進。光碟播放時間顯示為11時50分48秒至11時51
   分50秒，丙○○經過備品車時隨即停留在位於畫面右側備品
   車旁，且左手臂垂下，上半身前傾向備品車內探視持續約4
   秒（光碟播放時間顯示為11時50分51秒至11時50分55秒）後
   ，丙○○停止前開探視之舉動並向後移動約1 小步，但旋即
   又有以上半身前傾方式向備品車上物品檢視之情形，雙手臂
   抬起翻找置於備品車上之物品，持續將近53秒（光碟播放時
   間顯示為11時50分57秒至11時51分50秒）。光碟播放時間顯
   示為11時51分52秒，丙○○向後退離開備品車，往樓梯方向
   前進。光碟播放時間顯示為11時52分05秒，丙○○進入樓梯
   旁房間（第5 間房間）。光碟播放時間顯示為11時52分37秒
   至11時52分44秒，丙○○從樓梯旁第5 間房間出來站在走廊
   觀望，隨即又進去房間。之後至檔案結束時的11時54分51秒
   ，無人經過走廊。」（見本院卷第42、43頁），並經本院與
   被告就此勘驗結果確認無訛。是依上開勘驗結果顯示，證人
   甲○○於10時31分34秒許放置物品於床罩備品車上後，至11
   時54分51秒檔案結束時，期間碰觸床罩備品車之人包括證人
   甲○○、被告2 人，其中證人甲○○於11時36分51秒碰觸床
   罩備品車之時間約1 秒，被告於11時50分57秒碰觸備品車之
   時間約53秒，而依監視錄影畫面雖無從清楚顯示證人甲○○
   11 時36 分51秒右手接近備品車拿取之物品究係何物，然11
   時37 分17 秒證人甲○○接近監視錄影鏡頭時，已可查知證
   人甲○○右手所持之物品係黑色，約手掌大小，與被告自承
   本案VOD 系統硬碟係淺色、銀灰色，大小與證人甲○○當庭
   繪製之硬碟大小差不多（長約17公分；寬約8 、9 公分）等
   語，顏色並非相同，佐以證人甲○○當時拿取物品約手掌大
   小，而本件遭竊之VOD 系統硬碟長約17公分；寬約8 、9 公
   分，常人以單手把握，係大於手掌，是證人甲○○當時自床
   罩備品車拿取之物品，自非遭竊之VOD 系統硬碟，則被告是
   否利用碰觸床罩備品車期間，竊取VOD 系統硬碟，自屬有疑
   。況且，證人甲○○、丁○○均證稱11時37分許，VOD 系統
   硬碟仍放置於床罩備品車上，且自11時37分許迄被告行經床
   罩備品車間，均無人觸碰床罩備品車，已見前述，是被告於
   11 時50 分09秒行經床罩備品車時，VOD 系統硬碟應仍置放
   於床罩備品車上，而被告竟稱經過床罩備品車時，床罩備品
   車僅放置床單等物，未見VOD 系統硬碟，故其並未竊取VOD
   系統硬碟云云，自難憑採。
 (四)被告雖以前詞置辯，惟被告於本院審理中自承: 旅館的櫃檯
   跟領班會透過無線對講機跟伊說有東西需要修繕，不會說的
   很仔細，例如說哪一間的游泳池有問題，等伊去看時，再分
   辨是水太髒，或是有漂浮物，這些是需要伊現場察看才知道
   等語（見本院卷第62頁），是依被告上開所述，伊係到達修
   繕地點時，始明確知悉修繕事項，衡情自無於知悉修繕事項
   之前，即先行自工具包內找尋工具之理。參以證人丁○○於
   警詢中證述: 當時因為房間220 室游泳池的水髒，是伊通報
   櫃檯請工務部人員及被告來處理等語（見偵卷第19頁），核
   與被告於警詢中原稱: 因為櫃檯通報說游泳池水髒，伊只是
   要去泳池房放水等語（見偵卷第6 頁）相符，足徵被告接獲
   通報時，僅知悉220 室房間泳池內水流有髒污情事，並未得
   知應施以修繕之標的為何，而放置遭竊VOD 系統硬碟之床罩
   備品車與220 室房間泳池相距20.5公尺一節，已據證人即愛
   摩兒汽車旅館工務部主任乙○○警詢中證述明確（見偵卷第
   62 頁 ），則被告既尚未親至220 室游泳池查看水池髒汙情
   形，其如何於與泳池相距20.5公尺處，即預先查知造成水池
   髒污之原因？應施以如何之修繕而於床罩備品車上找尋適當
   之工具？是被告上開所辯已與常情相悖，委無足採。雖被告
   嗣於本院審理中改辯稱: 本件櫃檯是通報游泳池有漂浮物，
   依照在愛摩兒時尚旅館工作的經驗，常遇到游泳池有漂浮物
   的情況，需要螺絲起子，所以把工具包放在在床罩備品車找
   螺絲起子云云（見本院卷第62、63頁），惟其上開說詞已與
   被告偵查、及證人丁○○所述齟齬，是被告上開所辯，顯係
   臨訟杜撰之詞，難以採信。
 (五)綜上所述，被告於前揭時地行竊之過程業經證人甲○○、丁○○證述明確，復有證人乙○○之證詞及監視錄影光碟勘驗
   筆錄可資佐證，被告上開竊盜犯行堪予認定，被告所辯各節
   皆非可信。從而，本案事證明確，自應依法論科。
三、核被告所為，係犯刑法第320 條第1 項第之竊盜罪。爰審酌
    被告正值青壯，不思循正途獲取財物，為滿足一己思慾，竟
    率爾以前揭手段，竊取他人財物，造成告訴人財產之損失，
    復於犯後矢口否認犯行，未見悔意，且迄今未賠償告訴人之
    損失，行為實值非議，惟念其並無犯罪前科紀錄，素行尚可
    ，且竊取之財物價值非鉅，兼衡其犯罪之動機、手段、智識
    程度等一切情狀，量處如主文所示之刑，及諭知易科罰金之
    折算標準，以資懲儆。
據上論斷，應依刑事訴訟法第299 條第1 項前段，刑法第320 條
第1 項、第41條第1 項前段，刑法施行法第1 條之1 第1 項、第
2 項前段，判決如主文。
本案經檢察官楊翰濤到庭執行職務。
中    華    民    國    99    年    11    月    12    日
                  刑事第四庭    法  官  黃繼瑜
以上正本證明與原本無異
如不服本判決應於收受本判決後10日內向本院提出上訴書狀，並
應敘述具體理由，如未敘述上訴理由者，應於上訴期間屆滿後20
日內補提理由書狀於本院（均須按他造當事人之人數附繕本）「
切勿逕送上級法院」。
                                書記官  謝雪紅
中    華    民    國    99    年    11    月    17    日
附錄本案論罪科刑法條全文：
中華民國刑法第320條
意圖為自己或第三人不法之所有，而竊取他人之動產者，為竊盜
罪，處5 年以下有期徒刑、拘役或500 元以下罰金。
意圖為自己或第三人不法之利益，而竊佔他人之不動產者，依前
項之規定處斷。
前二項之未遂犯罰之。

司法院資訊處製作；財團法人民間司法改革基金會備份。
